# 请教陈版及各路高手股权激励款的授予日确定和费用确认

提问人：南茜 时间：2017-03-04 23:25:45
A公司董事会于 2012 年 9 月通过董事会决议以及 2012 年 10 月通过股东大会决议，审议通过《员工股权激励方案》，同意按《员工股方案》规定的员工股权激励的股票来源为基础，对股权激励对象实施员工股权激励，可用于员工股权激励股数合计为 300 万股，员工认购股份单价为 2 元/股。员工股权激励的股票来源于公司实际控制人持有的公司股份转让到员工持股的合伙企业。《员工股方案》约定将 300 万股分为两批，第一批 120 万股，第二批 180 万股。 第一批激励对象的范围：现职为公司部门经理职务以上人员或公司 2009年至 2012 年平均薪资排名前 100 的人员； 第二批第一批激励对象的范围：现职为公司部门经理职务以上人员或公司 2012 年至2014 年平均薪资排名前10%的人员； 激励对象的拟定程序：按以上标准，经过公司高级管理层研究，在鼓励价值创造、鼓励先进等综合平衡后，拟定和筛选出激励方案的具体实施对象。 1 、按《员工股方案》规定的激励对象筛选方法得到的第一批员工股权激励对象的名单，公司于 2013 年 2 月向第一批(2009-2012)员工股权激励对象合计 30 人发出《股份认购邀约函》， 2013 年 5 月收到 25 人接受认购邀约并返回的认购承诺书，认购的股数合计为 110 万股。于 2013 年 6 月完成了员工股权激励第一期的员工在合伙企业入伙的工商登记手续。 2 、按《员工股方案》规定的激励对象筛选方法得到的第二批员工股权激励对象的名单，公司于 2015 年 3 月向 50 名员工的激励对象发出《股份认购邀约函》，发出可认购总股数为 190 万股（第一批余下 10 万股）， 2013 年 8 月收到 40 人接受认购邀约并返回的认购承诺书，认购的股数合计为 160 万股。于 2016 年 6 月完成了工股权激励第二期的员工在合伙企业入伙的工商登记手续。
3 、员工股权激励的持股方式是通过员工组成合伙企业作为公司持股平台，因多方面的原因，实际控制人转让股份给员工持股平台的时间为 2016 年 7 月，转让价格仍为原约定的 2 元每股。 问题： 基于以上信息每年用于激励员工的总股数是确定的，总股本金也是确定的。《员工股方案》中规定股权激励对象的筛选方法是按照既定标准拟定的，根据标准激励对象清单基本是明确的；授予的股份也是明确的。 1 、第一批的股份激励的授予日是否可以理解为应以 2013 年 5 月为股份支付的授予日？ 2 、第二批股权激励期间为2012-2014年，股权的认购需要到 2014 年后才可实施。相关的股份支付费用是否可以在2012-2014年内摊销呢？如何不能，第二批的股份激励的授予日是否可以理解为应以 2015 年月为股份支付的授予日？

回答人：chenyiwei
根据《企业会计准则讲解（ 2010 ）》P181对“授予日”的定义：
授予日是指股份支付协议获得批准的日期。其中“获得批准”，是指企业与职工或其他方就股份支付的协议条款和条件已达成一致，该协议获得股东大会或类似机构的批准。这里的“达成一致”是指，双方在对该计划或协议内容充分形成一致理解的基础上，均接受其条款和条件。如果按照相关法规的规定，在提交股东大会或类似机构之前存在必要程序或要求，则应履行该程序或满足该要求。
因此，第一批 120 万股的授予日可以确定为 2013 年 5 月；第二批 180 万股的授予日按照上述原则确定，应为 2015 年 8 月。